【裁判字號】    98,裁,555
【裁判日期】    980226
【裁判案由】    土石採取
【裁判全文】
最  高  行  政  法  院  裁  定
                                       98年度裁字第555號
聲  請  人  永駿豐建設工業股份有限公司
代  表  人  甲○○
上列聲請人因與相對人高雄縣政府間土石採取事件，對於中華民
國97年10月30日本院97年度裁字第4862號裁定，聲請再審，本院
裁定如下：
    主  文
再審之聲請駁回。
再審訴訟費用由聲請人負擔。
    理  由
一、按對於確定裁定聲請再審，應依行政訴訟法第283條準用第
    277條第1項第4款之規定表明再審理由，此為必須具備之程
    式。所謂表明再審理由，必須指明確定裁定有如何合於再審
    事由之具體情事，始為相當。倘僅泛言有何條款之再審事由
    ，而無具體情事者，尚難謂已合法表明再審理由。所為再審
    之聲請，即屬不合法。
二、本件聲請人主張本院97年度裁字第4862號確定裁定有行政訴
    訟法第273條第1項第1款、第11款所定事由，對之聲請再審
    。其聲請意旨略以：聲請人上訴理由狀已明確指明按土石採
    取法第6條及第16條規定，適用土石採取法第16條規定之前
    提係土石採取許可期限已經開始進行，若未開始進行，自無
    所謂「展限申請」之可言。又按附停止條件之行政處分，其
    效力繫於將來不確定發生之事實，因條件之成就而發生效力
    。因此，若係附停止條件之行政處分，於條件成就前，其效
    力既然尚未發生，自無上開土石採取法第16條規定適用之餘
    地。聲請人對原審判決就土石採取法第16條之規定，詳細指
    摘該判決法律解釋及法律涵攝違法不當，屬於法規適用不當
    之違背法令。又聲請人於民國96年1月16日具文向相對人申
    請展延，並提出訴願程序救濟，遭程序不合法而駁回訴願，
    及高雄高等行政法院以裁定駁回聲請人之訴，嗣經最高行政
    法院97年度裁字第4908號裁定將原裁定廢棄，由高雄高等行
    政法院更為裁判。因聲請人係為請求土石採取展延而提起訴
    願及行政救濟，該項行政處分之合法性，現已由高雄高等行
    政法院審理中，本件確定判決所涉及者為聲請人可否申請展
    延，與其判決基礎之行政處分雖非同一，然仍為同一整體行
    為之多階段行政處分，若未准予聲請人救濟，將產生裁判矛
    盾之情形，故聲請人依行政訴訟法第273條第1項第11款之規
    定，自得提起再審。又相對人雖核發兩年期間之土石採取證
    予聲請人，惟卻因環境影響評估審查之限制而未能申報開採
    。因新中原等3家公司各尚有一區，仍未取得土石採取許可
    證，致無法開採，聲請人因受上開條件未成就，遲遲未能開
    採砂石。聲請人不應有土石採取法第16條之期間限制。退步
    言之，縱認有土石採取法第16條之適用，依其立法意旨解釋
    可知，聲請人於收到相對人於96年1月2日函示通知申報開工
    前之期間，均係因行政作業致聲請人無法開採之時間，自不
    應計入，原裁定不查，有適用法律不當之違誤。再依中央法
    規標準法第18條規定，相對人應適用有利於聲請人之法規。
    聲請人信賴其申請當時施行之舊法，依司法院釋字第525號
    解釋意旨，相對人發函告知聲請人環境影響評估審查結論：
    「本案於新中原等公司開採完成後，始得分區開採」，業據
    聲請人陳明在案，復有相對人94年1月12日府環一字第09400
    01111號函影本可稽，原處分未依中央法規標準法第18條之
    規定，為有利於聲請人之認定，有適用法規錯誤之違法。再
    言，聲請人因受上開條件未成就，致未能開採砂石，申請展
    限不應有土石採取法第16條之期間限制云云。惟核其聲請狀
    內表明之再審理由，無非說明其對於前訴訟程序確定裁判不
    服之理由，而對於上開確定裁定究有如何合於行政訴訟法第
    273條第1項第1款、第11款規定之具體情事，則未據明，
    依上開規定及說明，其聲請自非合法。
三、據上論結，本件聲請為不合法。依行政訴訟法第283條、第
    278條第1項、第104條、民事訴訟法第95條、第78條，裁定
    如主文。
中    華    民    國    98    年    2     月    26    日
                    最高行政法院第六庭
                        審判長法官  吳  明  鴻
                              法官  帥  嘉  寶
                              法官  胡  方  新
                              法官  林  茂  權
                              法官  侯  東  昇
以  上  正  本  證  明  與  原  本  無  異
中    華    民    國    98    年    2     月    27    日
                              書記官  王  福  瀛


司法院資訊處製作；財團法人民間司法改革基金會備份。
